臺灣高等法院高雄分院刑事裁定　　　　 93年度聲再字第161號
再審聲請人
即受判決人　乙○○
選任辯護人　林石猛　律師
　　　　　　鍾美馨　律師
再審聲請人
即受判決人　甲○○
　　　　　　丙　○
　　　　　　丁○○
上列聲請人因聲請再審案件，對於本院92年度金上重訴字第5 號
中華民國93年11月11日確定判決（起訴案號：臺灣高雄地方法院
檢察署91年度偵字第9738號、偵字第12860 號、偵字第13954 號
、偵緝字第1197號、偵字第17800 號、偵字第22354 號、偵字第
22355 號、偵字第22356 號、偵字第22357 號、偵字第22701 號
、偵字第22700 號、偵字第22704 號），聲請再審，本院裁定如
下：
    主  文
再審之聲請駁回。
    理  由
一、聲請再審意旨略稱：原確定判決漏未審酌下述為被告乙○○
    、甲○○、丙○、丁○○利益之重要證據，足以影響原確定
    判決，或發現下述確實新證據，為此依據刑事訴訟法第421
    條、第420 條第1 項第6 款規定聲請再審：
  （一）關於本件檢察官對於一審判決之上訴是否逾期部分：
    １、對照其他被告之收受判決日期，檢察官顯有刻意遲延蓋
        章以增加上訴期間，原確定判決漏未審酌「其他被告之
    ２、檢察官若於92年8 月28日即已收受判決，為何於92年8
        月31日上訴書，載明「尚未收受判決書正本」，又原確
        定判決未調閱「送達檢察官裁判書類登記簿」，亦未傳
        喚送達之法警作證，均屬發現新證據。
  （二）關於業務侵占部分：
    １、被告乙○○提領之資金流向，已由一審法院認定係屬借
        款無疑，乙○○領取或匯款，確實為仲幸公司所知，原
        確定判決漏未審酌仲幸公司「資產負債表、暫收款明細
        表、合約書、統一發票、中國商銀國內匯款申請書」之
        重要證據。
  　２、提領21萬2 千元係用以支付公司應付款項（含乙○○、
    　　甲○○薪資，其餘償還公司借款及應付款、零用金），
      　原確定判決漏未審酌「仲幸公司薪資表（乙○○、甲○○每月各14萬元）」、「仲幸公司設立登記資料」、「
        附宿舍出售資金說明18」之重要證據。
    ３、台灣仲幸公司資金係香港仲幸公司暫收款，乙○○所匯
        金額，除依香港公司指示外，差額也以代購原物料方式
        扣抵，原確定判決漏未審酌「台灣仲幸公司與台和全球
        公司所簽訂之購物原料買賣合約書」之重要證據。
  （三）關於使公務員登載不實部分：
        台灣仲幸公司係因法院通知才知房屋有假扣押情形，設
        定抵押亦在假扣押前，當時並無官司涉訟之糾紛，豈會
        虛偽設定抵押權，之後亦塗銷抵押權，並無損害他人利
        益，原確定判決漏未審酌「假扣押、抵押權設定等相關
        登記文件」之重要證據。
二、按刑事訴訟法第421 條聲請再審規定，所謂「漏未審酌之證
    據」，係指該證據在前審審判當時己有發見，而為調查注意
    所不及者而言（最高法院44年度台抗字第40號裁定意旨參照
    ）；所謂「重要證據」，必須該證據已足認受有罪判決之人
    ，應受無罪、免訴、免刑或輕於原判決所認罪名之判決，而
    為聲請再審之理由者，亦以該項證據之本身形式上觀察，毋
    須經調查程序，顯然可認為足以動搖原確定之判決者而言（
    最高法院52年度台抗字第45號裁定意旨參照）。再按刑事訴
    訟法第420條第1項第6款所謂發見確實之新證據，係指該證
    據於事實審法院判決前已經存在，為法院、當事人所不知，
    不及調查斟酌，至其後始行發見，且就證據本身形式上觀察
    ，固不以絕對不須經過調查程序為條件，但必須顯然可認為
    足以動搖原有罪確定判決，而為受判決人無罪、免訴、免刑
    或輕於原判決所認罪名之判決者為限。故受理聲請再審之最
    後事實審法院，應就聲請再審理由之所謂「新證據」，是否
    具備事實審判決前已經存在，為法院、當事人所不知，事後
    方行發見之「嶄新性」，及顯然可認足以動搖原有罪確定判
    決，應為無罪、免訴、免刑或輕於原判決罪名之「顯然性」
    二要件，加以審查，為判斷應否准予開始再審之準據（最高
    法院28年度抗字第8號、85年度台抗字第308號裁定意旨參照
    ）。
三、經查：
  （一）關於本件檢察官對於一審判決之上訴是否逾期部分，
        原確定判決業已審酌認定（見原確定判決第30至31頁）
        ，原確定判決關於此部份理由中，雖未就聲請人所舉前
        開「其他被告之送達證書」之證據予以敘述，然此等證
        據僅係證明其他被告之送達事實，各被告之上訴期間既
        係個別起算，則以此等證據之本身形式上觀察，難認毋
        須經調查程序，顯然可認為足以動搖原確定之判決者，
        揆諸前開說明，自非構成原確定判決之有何重要證據漏
        未審酌之再審理由；又前開聲請意旨所指「送達檢察官
        裁判書類登記簿、傳喚送達法警」部分，因檢察官收受
        判決之送達證書上，即有法警執行送達後之蓋章，則原
        確定判決據此而認定檢察官之送達日期並無不當，至於
        檢察官92年8月31日上訴書所載「尚未收受判決書正本
        」等語，僅屬檢察官所為文書之內容，無從推翻前開送
        達證書由法警送達檢察官收受判決日期之明確證據，是
        「送達檢察官裁判書類登記簿、傳喚送達法警」，就此
        等證據本身形式上觀察，並無顯然可認為足以動搖原有
        罪確定判決，自非刑事訴訟法第420條第1項第6款所謂
        發見確實之新證據，無從據此為聲請再審理由。
  （二）關於被告乙○○所犯業務侵占仲幸公司外幣存款部分之
        相關足認其有罪證據取捨，原確定判決均有審酌認定（
        見原確定判決第62至65頁），其中包括中國商銀國內匯
        款申請書之證據，則此項證據顯無前開「不及調查注意
        」之漏未審酌情形；又原確定判決關於此部份理由中，
        雖未就聲請人所舉前開「仲幸公司資產負債表、暫收款
        明細表、合約書、統一發票、仲幸公司與台和全球公司
        所簽訂之購物原料買賣合約書」等情予以敘述，然此等
        證據，或係證明仲幸公司資產、負債、暫收款等情，或
        係佐認仲幸公司與他公司間之民事契約關係，以此等證
        據之本身形式上觀察，難認毋須經調查程序，顯然可認
        為足以動搖原確定之判決者，揆諸前開說明，自非構成
        原確定判決之有何重要證據漏未審酌之再審理由。
  （三）關於被告乙○○所犯業務侵占仲幸公司資金，供作個人
        購買衛浴設備款部分之相關足認其有罪證據取捨，原確
        定判決均有審酌認定（見原確定判決第67至70頁）；又
        原確定判決關於此部份理由中，雖未就聲請人所舉前開
        「仲幸公司薪資表、設立登記資料、附宿舍出售資金說
        明18」等情予以敘述，然此等證據，或係證明被告乙○○、甲○○每月各14萬元薪資，或係佐認被告所主張出
        售仲幸公司房地後知資金流向，然關於被告乙○○於仲
        幸公司薪資部分，業經原確定判決調查被告乙○○之離
        職證明書、所得稅核定通知書等相關證據認定明確，而
        所謂「附宿舍出售資金說明18」，僅屬資金流向之書面
        說明，僅以此等證據之本身形式上觀察，均難認毋須經
        調查程序，顯然可認為足以動搖原確定之判決者，按諸
        前開說明，亦不成立原確定判決之有何重要證據漏未審
        酌之再審理由。
  （四）關於被告乙○○、甲○○、丙○、丁○○等人所犯虛偽
        據取捨，原確定判決均有審酌認定（見原確定判決第70
        至71頁），其中包括「假扣押、抵押權設定等相關登記
        文件」之證據，則此項證據顯無前開「不及調查注意」
        之漏未審酌情形；又僅以此等證據之本身形式上觀察，
        均難認毋須經調查程序，顯然可認為足以動搖原確定之
        判決者，按諸前開說明，亦不成立原確定判決之有何重
        要證據漏未審酌之再審理由。此外，此部份之債權人勝
        華公司既於90年9月12日聲請假扣押，顯然勝華公司與
        仲幸公司早於前開被告等人間之抵押權設定前，即有債
        權債務糾葛存在，則聲請人主張渠等無虛偽設定之動機
        云云，亦非可採，附此敘明。
四、綜上所述，本件聲請人所指前開「原確定判決有足生影響判
    決之證據漏未審酌」、「發見確實之新證據」云云，揆諸前
    開說明，核與刑事訴訟法第421條、第420條第1項第6款之再
    審要件不符，本件再審之聲請為無理由，應予駁回。
據上論斷，依刑事訴訟法第434條第1項，裁定如主文。
中　　華　　民　　國　　94　　年　　1 　　月　　25　　日
                  刑事第一庭   審判長法　官  郭雅美
                                     法　官  江泰章
                                     法　官  張意聰
以上正本證明與原本無異。
不得抗告。
中　　華　　民　　國　　94　　年　　1 　　月　　25　　日
　　　　　　　　　　　　　　　　 　　書記官  張文斌
